臺灣士林地方法院民事裁定
                                     109年度小上字第76號
上  訴  人  財團法人法律扶助基金會

法定代理人  范光群  
訴訟代理人  鄭珺文  
被上訴人    楊寶俠  

上列當事人間請求給付回饋金事件，上訴人對於中華民國109年4
月9日本院士林簡易庭第一審判決（109年度士小字第624號），
提起上訴，本院裁定如下：
    主  文
上訴駁回。
第二審訴訟費用新臺幣壹仟伍佰元由上訴人負擔。
    理  由
一、按關於請求給付金錢或其他代替物或有價證券之訴訟，其標
    的金額或價額在新臺幣（下同）十萬元以下者，適用小額程
    序；次按對於小額訴訟之第一審裁判之上訴，非以其違背法
    令為理由，不得為之；民事訴訟法第436 條之8 第1 項、第
    436 條之24第2 項分別定有明文。又按小額訴訟程序之上訴
    狀內應記載上訴理由，表明下列各款事項：一、原判決所違
    背之法令及其具體內容。二、依訴訟資料可認為原判決有違
    背法令之具體事實。民事訴訟法第436 條之25規定甚明。亦
    即其上訴狀應就第一審判決如何違背法令為具體之指摘，並
    揭示該法規之條項或其內容，若係成文法以外之法則，應揭
    示該法則之旨趣，倘為司法院解釋或最高法院之裁判，則應
    揭示該判解之字號或其內容，或揭示如何當然違背法令之事
    實，上訴狀如未依此項方法表明者，即難認為已對第一審判
    決之違背法令有具體之指摘（最高法院71年度台上字第314
    號裁判意旨參照）。
二、本件訴訟標的金額為10萬元以下，原審依小額訴訟程序審理
    後，判決駁回上訴人在原審之訴，上訴人不服提起上訴，其
    上訴意旨略以：上訴人係依法律扶助法規定向被上訴人追討
    回饋金，且已依法完成送達程序，原審不查，誤以本件未符
    送達程序，顯有違背法令之處，爰請求上訴，廢棄原審判決
    ，並減縮聲明命被上訴人給付上訴人2,000元及法定遲延利
    息等語（見本院卷第18頁、第59頁）。
三、經核上訴人前開所述，均係就原審就該回饋金審查決定通知
    書是否有合法送達之事實認定、證據取捨之範疇加以爭執，
    而其上訴狀內並未具體指摘原判決究竟有如何不適用法規或
    適用不當之處，亦未揭示該法規之條項、成文法以外之法則
    或司法院解釋、最高法院之裁判，復未表明原判決有何違背
    法令之具體事實；揆諸首揭法條規定及說明，本件上訴為不
    合法，應予裁定駁回。
四、末按小額訴訟之上訴程序，法院為訴訟費用之裁判時，應確
    定其費用額，民事訴訟法第436 條之19第1 項、第436 條之
    32第1 項分別定有明文。本件第二審裁判費用1,500 元，應
    由敗訴之上訴人負擔，爰依前揭法條併予確定之。
五、據上論結，本件上訴為不合法，爰裁定如主文。
中　　華　　民　　國　 110　　年　　12　　月　　9 　　日
                  民事第二庭  審判長法 官  陳章榮
                                    法 官  蔡子琪
                                    法 官  陳菊珍
以上正本證明與原本無異。
本件裁定不得抗告。
中　　華　　民　　國　 110　　年　　12　　月　　9 　　日
                                    書記官 張淑敏